# 请教陈版主，结构化主体的单体报表和合并报表的处理

提问人：年少些许 时间：2018-01-29 23:06:20
陈版主，请教：某A公司享有B资产管理计划劣后级的份额，一直在可供出售金融资产核算，（ 1 ）在 8 月份时，由于合同要求，A补仓5 千万，企业将其在 9 月 30 日作为可供成本的增加。（ 2 ）今年 9 月 11 日，优先级退出，A支付优先级本机 3 亿及固定收益 1 千万元，A控制B，可以从当日开始合并。（ 3 ） 10 月至 12 月之间，B资管计划减持股票，应收 2 个亿。（ 4 ） 12 月，A收到B返还的赎回款 1 个亿，企业增加长投的账面成本。 请问： 1 、单体层面，从9.11开始是否一定要从可供转到长投核算？若转为长投核算，补仓款 5 千万和赎回款 1 个亿，是否可以作为长投合并成本核算？减持股票的金额是否影响单体层面该资产的成本？ 2 、合并层面，从9.11开始合并至12.31 合并层面如何处理？ @chenyiwei

回答人：chenyiwei
1 、如果A是唯一劣后级，则从该计划成立开始就应当将该计划视同子公司，再个别报表层面作为一项“其他非流动资产”并按成本法核算，并纳入合并，而不是优先级退出后才纳入合并。 2 、个别报表层面，补仓会影响合并投资，支付优先级本金和收益会增加投资成本。资管计划减持股票的款项如果A不收回，则不影响对该计划的投资成本。 3 、合并层面应将该资管计划完整纳入合并报表范围，将其对外发生的各项交易完整纳入。

提问人：年少些许 时间：2018-01-30 10:01:45
非常感谢陈版主的及时回复。但仍有 2 个疑问。 1 、从计划开始日按其他非流动资产成本法核算，这个是依据？实际上每个季度的节点，A企业账面上该可供B的账面价值要与B资管计划的报表一致，B报表（股票的净资产）受到公允价值变动的影响，所以公允价值变动会对A账面该计划的账面价值有影响。如果按版主所说成本法计量，那B报表的公允价值变动如何考虑？ 2 、单体按其他非流动资产核算，合并直接用这个科目与B权益科目抵消？单体可以不用转换成长投核算？

回答人：chenyiwei
劣后级投资人单体报表层面作为其他非流动资产按成本法核算；合并报表层面将该信托纳入合并范围后，自然可以体现其投资项目的公允价值变动情况。

提问人：年少些许 时间：2018-01-30 21:27:18
谢谢版主的耐心回复，还想问一下：合并的话，是从什么时间点开始合并？合并的理由是？

回答人：chenyiwei
从该计划成立日起就应当纳入合并报表范围。作为唯一劣后级可主导其投资决策，且实际承担了几乎所有的风险和额外收益。